【裁判字號】    95,訴,101
【裁判日期】    950523
【裁判案由】    偽造貨幣
【裁判全文】
臺灣彰化地方法院刑事判決               95年度訴字第101號
公  訴  人  臺灣彰化地方法院檢察署檢察官
被      告  戊○○
指定辯護人  林志輝律師
被      告  丙○○
                    應受送達.
指定辯護人  蔡宜宏律師
上列被告等因偽造貨幣案件，經檢察官提起公訴（94年度偵字第
9835號），本院判決如下：
    主  文
戊○○行使偽造之通用紙幣，處有期徒刑年。扣案如附表所示
之偽造通用紙幣合計張，均沒收。
丙○○行使偽造之通用紙幣，處有期徒刑年貳月。扣案如附表
所示之偽造通用紙幣合計張，均沒收。
    犯罪事實
一、丙○○（起訴書誤載為徐志洪）基於意圖供行使之用，以不
    詳方式取得如附表所示面額新臺幣（下同）1,000 元之偽造
    通用紙幣3 張後，於民國94年9 月4 日中午12時許，在位於
    彰化縣田中鎮○○路「霸網網咖」（起訴書誤載為「網霸網
    咖」）外路旁處，交付如附表所示面額1,000 元之偽造通用
    紙幣3 張與戊○○後，即與戊○○共同基於行使偽造通用紙
    幣之犯意聯絡，將前揭偽造通用紙幣混入通用紙幣內之行使
    方式，合資向甲1（真實姓名、年籍均詳卷）購買網際網路遊
    戲「天堂」之虛擬貨幣天幣、增加遊戲人物防禦力裝備之柷
    防卷，並於同日中午12時50分，由戊○○以電話邀約甲1至前
    揭「霸網網咖」內，並持摻混戊○○出資18,000元即面額1,
    000 元通用紙幣18張、丙○○出資3,000 元即面額1,000 元
    通用紙幣3 張及如附表所示之偽造通用紙幣3 張，共計24張
    ，即以24,000元之代價，向甲1購買虛擬貨幣天幣2 億2 千多
    萬元及柷防卷4 張，復由甲1與戊○○利用前揭網咖店內之電
    腦，將上揭虛擬貨幣天幣、柷防卷透過網際網路交易方式，
    匯入戊○○在網際網路遊戲「天堂」之帳戶內，再由戊○○
    依丙○○出資比例，將應分得之虛擬貨幣天幣、柷防卷透過
    網際網路匯入丙○○女友乙○○在網際網路遊戲「天堂」之
    帳戶內。嗣經甲1於94年9 月21日發覺戊○○交付之通用紙幣
    中，有偽造通用紙幣3 張，而報警處理，且扣得如附表所示
    偽造通用紙幣3 張，並循線查獲戊○○、丙○○。
二、案經彰化縣警察局和美分局報請臺灣彰化地方法院檢察署檢
    察官偵查起訴。
    理  由
一、程序部分：
  (一)按被告以外之人於審判外向法官所為之陳述，得為證據，刑
    事訴訟法第159 條之1 第1 項定有明文。其立法理由係認為
    被告以外之人之陳述係在法官面前為之，因其任意陳述之信
    用性已受確定保障之情況下所為之陳述，自得作為證據，且
    不問係本案或其他刑事案件之羈押訊問期日、勘驗期日、準
    備程序期日、審理期日或民事事件、行政訴訟程序，凡係在
    普通法院法官面前所為之陳述（不包括軍事法官），均具有
    證據能力。是本案證人戊○○、丁○○、甲1、乙○○於本院
    審理中，經具結並向法官所為之證述（參見本院95年5 月5
    日、95年5 月9 日審判筆錄），在其等任意陳述之信用性均
    無疑之情況下，依法即得作為證據。
  (二)按被告以外之人於偵查中向檢察官所為陳述，除顯有不可信
    之情況者外，得為證據，刑事訴訟法第159 條之1 第2 項定
    有明文。蓋因檢察官與法官同為司法官署，且檢察官代表國
    家偵查犯罪，依法有訊問被告、證人及鑑定人之權力，且須
    對被告有利、不利之情形均應注意，況徵諸實務運作，檢察
    官實施刑事偵查程序，亦能恪遵法定程序之要求，不致有違
    法取證情事且可信度極高，是被告以外之人前於偵查中已具
    結而為證述，除反對該項供述得具有證據能力之一方，已釋
    明「顯有不可信之情況」之理由外，不宜以該證人未能於審
    判中接受他造之反對詰問為由，即遽指該證人於偵查中之陳
    述不具證據能力，方符前揭法條之立法意旨。是證人戊○○
    、丙○○於檢察官偵查時具結所為之證述（參見臺灣彰化地
    方法院檢察署94年度偵字第9835號偵查卷宗第41頁至第44頁
    ），被告戊○○、丙○○未曾提及檢察官在偵查時，有任何
    不法取供之情形，是客觀上並無顯不可信之情況，前揭證人
    於偵查中之證言自均具有證據能力。
  (三)按被告以外之人於審判外之陳述，雖不符前4 條之規定，而
    經當事人於審判程序同意作為證據，法院審酌該言詞陳述或
    書面陳述作成時之情況，認為適當者，亦得為證據。當事人
    、代理人或辯護人於法院調查證據時，知有第159 條第1 項
    不得為證據之情形，而未於言詞辯論終結前聲明異議者，視
    為有前項之同意，刑事訴訟法第159 條之5 定有明文。立法
    意旨在於傳聞證據未經當事人之反對詰問予以核實，原則上
    先予排除，惟若當事人已放棄詰問或未聲明異議，基於證據
    資料愈豐富，愈有助於真實發現之理念，且強化言詞辯論主
    義，法院自可承認該傳聞證據例外擁有證據能力。經查，證
    人甲1、張忠於警詢中之陳述（參見同上偵查卷宗第13頁至第
    15頁），雖均係被告以外之人於審判外之陳述，性質上屬傳
    聞證據，惟經被告戊○○、丙○○及檢察官，均同意作為證
    據，又本院審酌該言詞陳述作成時之情況，並查無其他不法
    之情狀，足認為得為本案之證據，依刑事訴訟法第159 條之
    5 之規定，有證據能力。
二、訊據被告戊○○於警詢、偵訊及本院審理中均坦承，其與被
    告丙○○於上揭時、地，共同行使偽造通用紙幣之犯行（參
    見同上偵查卷宗第6 頁至第9 頁、第42頁；本院95年5 月9
    日審判筆錄）；另訊據被告丙○○固不否認於上揭時、地，
    與被告戊○○合資購買虛擬貨幣天幣2 億2 千多萬元及柷防
    卷4 張，惟矢口否認有何行使偽造貨幣犯行，辯稱：其前曾
    受雇嘉峰紙業有限公司（下稱嘉峰公司）擔任員工，並於94
    年8 月6 日向該公司老闆娘丁○○領取薪資16,000元，其交
    與戊○○以合資購買虛擬貨幣天幣及柷防卷之面額1,000 元
    通用紙幣6 張，共計6,000 元，係來自前揭所領薪資中，其
    亦未曾告知戊○○上揭通用紙幣6 張中，含有偽造通用紙幣
    3 張，其並未與戊○○共同商議以偽造通用紙幣混入真正通
    用紙幣之方式，向甲1購買虛擬貨幣天幣及柷防卷，其不知戊○○有行使偽造通用紙幣云云。經查：
  (一)扣案如附表所示之通用紙幣，經送請中央印製廠鑑定結果，
    認為該等面額1,000 元紙幣，均以彩色噴墨方式仿印，無凹
    版印紋凸起效果，所用紙張非鈔券紙，而水印及安全線係以
    灰色墨在紙張背面仿製，另安全線以抽離自真鈔100 元券之
    折光變色安全線，將其切割後，再黏貼仿鈔卷正面5 段裸露
    ，至左下角面額數字以亮光物質仿折光變色油墨，均屬偽造
    鈔票，此有該廠94年10月3 日中印發字第0940003920號函1
    份（參見同上偵查卷宗第23頁）附卷可稽。另扣案如附表所
    示之偽造通用紙幣共計3 張，經本院於95年5 月5 日當庭勘
    驗結果為，該偽造紙幣紙質粗糙、紙幣上印製圖案模糊，且
    浮水印部分係印製，並無浮水印顯現效果等情，此有本院95
    年5 月5 日勘驗筆錄1 份（參見本院卷宗）在卷可參，足徵
    扣案之如附表所示之紙幣，確均係偽造之物。
  (二)被告丙○○、戊○○於上揭時、地，合資24,000元向證人甲1
    購買虛擬貨幣天幣及柷防卷後，由被告戊○○依被告丙○○
    出資比例，將應分得之虛擬貨幣天幣、柷防卷透過網際網路
    匯入被告丙○○女友乙○○在網際網路遊戲「天堂」之帳戶
    內之事實，業據證人即共同被告戊○○於本院審理中證述
    ：其經由網際網路線上遊戲「天堂」而認識丙○○，其曾於
    94 年9月3 日在網路上表示要購買虛擬貨幣天幣，丙○○雖
    亦曾同時表示要購買虛擬貨幣天幣，且以1,000 元可購得虛
    擬貨幣天幣約900 多萬元，但丙○○在線上並無表示要與其
    一起購買虛擬貨幣天幣，丙○○係臨時向其表示要一起購買
    虛擬貨幣天幣，其與丙○○於94年9 月4 日係第1 次見面，
    由其與賣家甲1以電話聯絡，相約在彰化縣田中鎮○○路之「
    霸網網咖」見面，丙○○則駕車載其女友一同至上揭「霸網
    網咖」會合，原由其與丙○○各自出資20,000元、6,000 元
    ，共合資26,000元欲購買虛擬貨幣天幣，嗣因賣方表示虛擬
    貨幣天幣貨量不足，方改為其出資18,000元，丙○○出資6,
    000 元，合資24,000元購買虛擬貨幣天幣約2 億2 千多萬元
    ，由賣方與其利用前揭網咖店內之電腦，將上揭虛擬貨幣天
    幣、柷防卷透過網際網路交易方式，匯入其在網際網路遊戲
    「天堂」之帳戶內，再由其依丙○○出資比例，將應分得之
    虛擬貨幣天幣、柷防卷透過網際網路匯入丙○○女友乙○○
    在網際網路遊戲「天堂」之帳戶內（參見本院95年5 月5 日
    審判筆錄）等語；證人即被告丙○○女友乙○○於本院審
    理中證稱：於94年9 月4 日中午某時，其由丙○○駕車載至
    位於彰化縣田中鎮某不詳店名網咖店，丙○○表示要購買6,
    000 元之虛擬貨幣天幣，且係與戊○○合資購買虛擬貨幣天
    幣等物，丙○○與戊○○先在店外交談後，丙○○從自己皮
    包內拿出面額1,000 元鈔票數張給戊○○後，再進入網咖，
    其在旁並未聽見丙○○與戊○○間之交談內容，後來戊○○
    、丙○○及其3 人進入店內，由戊○○、丙○○與賣方男子
    交易，由賣方將虛擬貨幣天幣等物，以店內電腦網路匯入戊○○之線上遊戲帳戶內，交易完成後，因當時其弟在家中使
    用其網路遊戲之帳戶，而由戊○○將丙○○應分得之虛擬貨
    幣天幣、柷防卷透過網際網路匯入其在網際網路遊戲「天堂
    」之帳戶內（參見本院95年5 月9 日審判筆錄）等語；證
    人即被害人甲1於本院審理中證稱：因戊○○在網際網路遊戲
    之「天堂」網站上表示要以26,000元購買虛擬貨幣天幣，但
    因虛擬貨幣天幣數量不足，故改以24,000元成交，並約定至
    上址「霸網網咖」交易，由其聯絡買方，並將其與4 、5 位
    友人之所有虛擬貨幣及祝防券集中出售，於94年9 月間，其
    與其友人2 人至「霸網網咖」交易虛擬貨幣天幣及柷防卷，
    買方有戊○○、丙○○及1 名女生共計3 人前往網咖店，將
    虛擬貨幣天幣、柷防卷透過網際網路匯入戊○○遊戲帳戶內
    進行交易（參見本院95年5 月5 日審判筆錄）等語。爰審酌
    上揭證人即共同被告戊○○、證人即被害人甲1證述內容，亦
    與證人乙○○前揭證稱，被告丙○○與被告戊○○相約在網
    咖店外，被告丙○○有交付現金與被告戊○○合資購買天幣
    、柷防卷等語相符，是均應堪信為真實。是被告丙○○、戊○○共同合資於上揭時、地，以24,000元向證人甲1購買虛擬
    貨幣天幣及柷防卷之事實，應可認定。
  (三)至被告戊○○、丙○○，於上揭時、地，共同持如附表所示
    偽造紙幣購物，嗣為警循線查獲之事實，業經被告戊○○於
    警詢、偵訊及本院審理中，均坦承不諱（參見同上偵查卷宗
    第6 頁至第9 頁、第42頁；本院95年5 月9 日審判筆錄），
    核與證人即被害人甲1分別於警詢及本院審理中證述：其於前
    揭犯罪事實欄所載之時、地，由戊○○交付購買虛擬貨幣之
    面額1,000 元紙幣共計24張，合計24,000元，當時其僅有清
    點紙鈔張數，並未仔細查看真偽，即將收取之紙幣放在其家
    中夾克外套口袋內，雖其曾將與其他人交易之面額1,000 元
    紙幣，約2 、3 張亦放入該外套口袋，然其係將戊○○交付
    之前揭紙幣24張折成1 疊，事後與他人交易所得面額1,000
    元紙幣約2 、3 張另折1 疊，交易後約1 、2 週經觸摸發覺
    戊○○交付之上揭紙幣24張中，摻插有偽造通用紙幣3 張等
    語（參見同上偵查卷宗第15頁、本院95年5 月5 日審判筆錄
    ）相符，並有扣案如附表所示之偽造通用紙幣，可資佐證。
    是被告戊○○之上揭自白，核與前揭事證相符，應可採信。
    另證人即同案被告丙○○雖於偵訊中證稱：其與戊○○合資
    購買虛擬貨幣天幣，其出資6,000 元並交付面額1,000 元通
    用紙幣6 張與戊○○，該紙幣均為真鈔，其並未告知戊○○
    該6 張紙幣中有偽造紙幣3 張，亦未要求戊○○將偽造紙幣
    摻插在真鈔內行使，以購買虛擬貨幣天幣等語（參見同上偵
    查卷宗第43頁），然均核與前揭事證不符，顯係證人丙○○
    之卸責之詞，不足採信。是被告戊○○明知被告丙○○於上
    揭時、地，交付如附表所示之偽造通用紙幣3 張後，即與被
    告丙○○共同基於行使偽造通用紙幣之犯意聯絡，於上揭時
    、地持如附表所示偽造通用紙幣購買虛擬貨幣天幣、柷防卷
    之事實，應可認定。
  (四)另被告丙○○辯稱，其不會辨識通用紙幣之真偽，且交付與
    被告戊○○之面額1,000 元通用紙幣6 張均為真鈔，並來自
    其任職嘉峰公司薪資所得云云。經查：
    (1)扣案之如附表所示之偽造通用紙幣，有上述諸多與真正紙
      幣相異之處，應為面額1,000 元偽造通用紙幣，已如前述
      ，且證人戊○○於本院審理中證稱：其職業為私人公司
      技術員約3 年，學歷則為國中畢業，於94年9 月4 日，其
      與丙○○在「霸網網咖」碰面時，丙○○要其至店外旁邊
      說話，並拿出通用紙幣供其查看，因扣案如附表所示之偽
      造通用紙幣比真正通用紙幣之顏色較深，一望即知係偽造
      通用紙幣，且丙○○亦表示所持紙幣6 張內含面額1,000
      元偽造通用紙幣3 張，要求其夾雜在其餘多張真鈔內，避
      免被人識破，因丙○○係其網際網路線上遊戲之玩友，且
      丙○○拜託時，適賣方亦到場，故其同意丙○○之上揭要
      求（參見本院95年5 月5 日審判筆錄）等語；證人甲1於
      本院審理中亦證稱，其於94年9 月4 日收受被告戊○○交
      付之偽造通用紙幣及真正通用紙幣24張時，並未察覺有異
      ，事後其發覺摻插在24張紙幣中，有3 張紙質不佳，才知
      係偽造通用紙幣等語（參見本院95年5 月5 日審判筆錄）
      。爰審酌上揭證人戊○○、甲1均與被告丙○○無恩怨，應
      無故意設詞陷害被告丙○○之必要，其等上揭所述，亦堪
      信為真實；復參以被告丙○○要求被告戊○○先在網咖店
      外交談之情，為被告丙○○所承認，並經證人戊○○、乙○○於本院審理中陳明在卷（參見本院95年5 月5 日、95
      年5 月9 日審判筆錄），是自被告丙○○當日交付現金行
      為可知，其若非故意藉混摻偽造通用紙幣於真鈔之方式，
      何須另約證人戊○○在網咖店外交付現金。又證人戊○○
      既擔任私人公司技術員約3 年，學歷則為國中畢業，其一
      望即知被告丙○○交付之通用紙幣3 張為偽造，而證人甲1
      於摻插真偽通用紙幣中，欲在交易當場仔細發覺真偽尚有
      困難，事後亦經證人甲1發覺偽造通用紙幣之紙質觸感有異
      等情，已如上述，足徵任何一般具有辨識能力之人，於日
      常交易情況，收受系爭偽造紙幣時，尚非顯不易察覺為偽
      鈔。是被告丙○○為避免交易時為買家發覺而要求被告戊○○摻雜在多張真正通用紙幣內行使，亦與常情相符。被
      告丙○○上揭所辯，其無法辨識通用紙幣之真偽云云，不
      足採信。
    (2)況證人即嘉峰公司負責人張忠於警詢中證稱：丙○○為其
      公司員工，每月均有發給薪資，其不知丙○○有無其他金
      來源，公司創立約20幾年迄今未曾有員工表示自薪資內發
      現有偽鈔（參見同上偵查卷宗第13頁）等語；又證人即嘉
      峰公司負責人之妻丁○○於本院審理中證稱：原名嘉峰公
      司，現更名為欣峰文化事業有限公司，丙○○原係該公司
      員工，擔任燙金技術員，約至94年11、12月間即丙○○入
      伍服役前約1 週離職，因係以丙○○實際工作時間計算薪
      資，故丙○○之月薪金額並不固定，其每月以清點現金金
      額放入員工薪水袋內之方式發放員工薪資，94年8 、9 月
      間發放員工薪資時，並無任何公司員工反應有所領取薪資
      中含有偽鈔，其不知丙○○之財務管理方式，亦不知丙○○與戊○○合資購買虛擬貨幣之資金來源，丙○○、戊○○購買虛擬貨幣時，其並未在場（參見本院95年5 月5 日
      審判筆錄）等語，爰審酌證人張忠、丁○○均與被告丙○○、戊○○無恩怨，是應無故為虛偽不實證述之必要，其
      等上揭證詞，與常情相符，應可採信，況任何一般具有辨
      識能力之人，於日常交易情況，收受系爭偽造紙幣時，尚
      非顯不易察覺為偽鈔，已如前述，雖該公司其他員工長達
      20餘年，亦未曾發覺薪資中夾雜有偽造紙幣之情形，然證
      人丁○○亦不知被告丙○○購物之資金來源，是尚難僅憑
      被告丙○○曾任職嘉峰公司且領有薪資之事實，逕行推論
      被告丙○○交與被告戊○○之出資6,000 元通用紙幣，必
      來自證人丁○○發放與被告丙○○之薪資。是被告丙○○
      上揭所辯，顯係臨訟卸責之詞，不足採信。
  (五)至證人戊○○雖於本院審理中證稱：其與丙○○交談行使偽
    造通用紙幣時，其女友乙○○亦在旁約1 、2 步之距離，應
    該有聽見其等交談內容（參見本院95年5 月5 日審判筆錄）
    云云；然證人乙○○於本院審理中證稱：丙○○並未向其表
    示欲使用偽鈔購買天幣，交易當日其與丙○○到達網咖店外
    後，戊○○與丙○○在店外以普通音量交談，其雖站在旁邊
    ，但因路旁有車輛往來，而未清楚聽見其等交談內容（參見
    本院95年5 月9 日審判筆錄）等語，爰審酌一般人站於路邊
    以普通音量交談，且路旁有車輛經過之情形下，當無法清楚
    聽見他人交談內容，是證人乙○○上揭證述與常情相符，應
    可採信。況證人戊○○上揭證詞，僅能證明證人乙○○有到
    場之事實，至證人乙○○有無聽見交談內容，僅係被告戊○○個人臆測之詞，不足憑以認定證人乙○○亦明知被告丙○○持有偽造通用紙幣或有與被告丙○○共同行使偽造通用紙
    幣之犯意聯絡之事實，附此敘明。
  (六)綜上所述，足認被告丙○○明知扣案之通用紙幣3 張為偽造
    ，仍交予知情之被告戊○○，藉由混摻偽造通用紙幣於真鈔
    內之方式與人交易，共同行使偽造通用紙幣，應堪認定。從
    而，被告丙○○及其指定辯護人前揭所辯，顯與前揭事證不
    符，應係卸責之詞，不足採信。被告戊○○、丙○○主觀上
    顯有共同行使偽造通用紙幣之意圖至明。本案事證已臻明確
    ，被告戊○○、丙○○上揭犯行，均應堪認定。
三、按中央銀行為依中央銀行法第13條第1 項規定發行中華民國
    貨幣而訂定中央銀行發行新臺幣辦法，於89年1 月26日公布
    ，同年月28日生效，該辦法第2 條規定中華民國貨幣為新臺
    幣，除適用中央銀行法關於國幣之規定外，依本辦法之規定
    ，故新臺幣為中華民國貨幣，適用中央銀行法關於國幣之規
    定。又按刑法第196 條所謂貨幣係指硬幣而言，新臺幣幣券
    則屬紙幣，行為人以偽造之新臺幣幣券賣與他人，如係冒充
    真票使用，應成立行使偽造紙幣罪（最高法院28年上字第89
    6 號、63年臺上字第2194號判例要旨參照）；又刑法第196
    條第1 項之行使偽造紙幣罪，以明知係偽造之紙幣，故意收
    受後冒充真幣行使為構成要件，如其收受之初並不知係偽造
    ，嗣後發覺因不甘受損失而仍行使者，則其情節較輕，同條
    第2 項另設有專科罰金之規定，與第1 項之行使偽幣罪有別
    （最高法院27年上字第429 號判例要旨參照）。又行使偽造
    紙幣，本含有詐欺性質，故不另論以詐欺取財罪（最高法院
    29年上字第1648號判例要旨參照）。
四、被告戊○○、丙○○共同行使扣案之偽造通用紙幣時，已知
    為偽鈔，業如前述，是被告戊○○、丙○○共同持以行使如
    附表所示偽造通用紙幣部分，則係犯刑法第196 條第1 項前
    段之行使偽造之通用紙幣罪。被告戊○○、丙○○間，就行
    使偽造通用紙幣犯行，有直接之犯意聯絡，並有行為分擔，
    均為共同正犯。又被告丙○○先前意圖供行使之用而交付偽
    造通用紙幣於被告戊○○，而被告戊○○、丙○○復共同持
    以行使，是被告丙○○意圖供行使之用而交付偽造通用紙幣
    之低度行為，已為行使偽造通用紙幣之高度行為所吸收，故
    不另論罪。被告戊○○、丙○○行使如附表所示之偽造通用
    紙幣，在形式上與真鈔相同，並已使證人即被害人甲1誤認為
    真鈔而矇混使用，然被告戊○○、丙○○行使偽造通用紙幣
    購物行為，當然含有詐欺性質，故不另論詐欺罪。爰審酌現
    今社會上假鈔氾濫，被告戊○○、丙○○上揭共同行使偽造
    通用紙幣之行為，嚴重影響社會一般大眾交易及金融秩序，
    惟念及其行使偽造通用紙幣之數量尚非龐大，且持有之偽造
    通用紙幣均已查扣，其行使之偽造通用紙幣金額不多，僅用
    以購買網際網路遊戲之虛擬貨幣天幣、柷防卷，造成被害人
    甲1損失尚非嚴重，且被告戊○○於犯後坦承犯行，態度良好
    ，被告丙○○就行使偽造通用紙幣部分，矢口否認，態度不
    佳等一切情狀，各量處如主文所示之刑。
五、另按刑法第59條規定犯罪情狀可憫恕者，得酌量減輕其刑，
    固為法院依法得自由裁量之事項，然非漫無限制，必須犯罪
    另有特殊之原因與環境，在客觀上足以引起一般同情，認為
    即予宣告法定低度刑期尤嫌過重者，始有其適用。是為此項
    裁量減刑時，必須就被告全部犯罪情狀予以審酌在客觀上是
    否有足以引起社會上一般人之同情，而可憫恕之情形，始稱
    適法（最高法院88年度臺上字第6683號判決要旨參照）。本
    案被告戊○○、丙○○之上揭犯行，均已如前述，衡情並無
    何等足以引起一般人同情之客觀情狀而應予以憫恕，爰不依
    刑法第59條酌減其刑，附此敘明。
六、末按偽造之紙幣，除已滅失而不復存在者外，不問屬於犯人
    與否，均應依刑法第200 條之規定沒收之，此係對於刑法第
    38條之特別規定，係採必須沒收主義。是依上揭說明，扣案
    如附表所示之偽造通用紙幣共計3 張，依刑法第200 條之規
    定，應均併為沒收之宣告。
據上論斷，應依刑事訴訟法第299 條第1 項前段，刑法第28條、
第196 條第1 項、第200 條，罰金罰鍰提高標準條例第1 條前段
，判決如主文。
本案經檢察官郭玄義到庭執行職務。
中    華    民    國    95    年    5     月    23    日
                  刑事第一庭   審判長法  官  葉榮郎
                                     法  官  陳秋錦
                                     法  官  唐中興
以上正本證明與原本無異。
如不服本判決，應於判決送達10日內，向本院提出上訴狀 (須附
繕本 )。
中    華    民    國    95    年    5     月    25    日
                                     書記官  施惠卿
附錄本案論罪科刑法條全文：
中華民國刑法第196條
行使偽造、變造之通用貨幣、紙幣、銀行券，或意圖供行使之用
而收集或交付於人者，處3  年以上10 年以下有期徒刑，得併科
5,000元以下罰金。
收受後方知為偽造、變造之通用貨幣、紙幣、銀行券而仍行使，
或意圖供行使之用而交付於人者，處500元以下罰金。
第1項之未遂犯罰之。


司法院資訊處製作；財團法人民間司法改革基金會備份。
